臺灣高等法院臺中分院刑事判決　　　　96年度上訴字第1593號
上　訴　人
即　被　告　乙○○
選任辯護人　謝錫深律師
　　　　　　朱慧真律師
上列上訴人因廢棄物清理法案件，不服臺灣彰化地方法院96年度
訴字第256號中華民國96年4月24日第一審判決（起訴案號：臺灣
彰化地方法院檢察署95年度偵字第10072號），提起上訴，本院
判決如下：
    主  文
原判決關於乙○○有罪部分撤銷。
乙○○被訴未經主管機關許可，提供土地回填廢棄物部分，無罪
。
    理  由
一、公訴意旨略以：上訴人即被告乙○○為彰化縣菇類生產合作
    社人員，為開發使用彰化縣花壇鄉白沙坑394─91地號土地
    ，因向彰化縣政府申請水土保持之處理，竟與丙○○（經原
    審依廢棄物清理法第46條第1項第3、4款判處有期徒刑二年
    確定）基於犯意聯絡，明知未依廢棄物清理法第41條第1項
    規定領有廢棄物清除許可文件，不得從事廢棄物清除、處理
    。乃自95年9月1日起，由丙○○自己或僱用不詳姓名之司機
    ，在彰化縣靜修國小處理因營建工事，所產生之不能再利用
    之塑膠片、廢木材、登山筋等廢棄物之清除工作，被告以每
    一立方米新台幣（以下同）250元之價格，收購上開廢棄物
    ，並提供上開白沙坑394─91地號之土地供丙○○回填及堆
    置廢棄物。總計回填500立方米之廢棄物。認被告涉犯廢棄
    物清理法第46條第1項第3款之提供土地回填廢棄罪嫌（另被
    訴與丙○○共犯未經許可，從事廢棄物清除、處理部分，已
    經原審判處無罪確定）。公訴人認被告涉犯上開罪嫌，係以
    被告乙○○、丙○○之供述、證人即稽查員許仁哲之證詞、
    許仁哲拍攝之查獲照片、乙○○之0000000000號行動電話自
    95 年9月1日至同年月28日之雙向通聯紀錄、檢察署之勘驗
    筆錄（含勘驗時拍攝之照片）等證為其論據。
二、被告否認有上開違反廢棄物清理法之犯行，辯稱：被告因提
    供上開土地供菇類生產合作社使用，依水土保持計畫須在嵌
    底做沈澱池，所以先設臨時道路以便至嵌底施工。原買砂土
    設臨時道路，因砂土大鬆不適合，才透過施作水電之黃聰奇
    介紹丙○○購買磚塊土，舖設臨時道路，並非為減省回填費
    用，提供土地回填廢棄物。被告以每立方米250元之代價向
    丙○○購買土石磚塊，並未遠低於市價，被告並無為節省成
    本，提供土地回填廢棄物之情形。又依乙○○與丙○○二人
    之通聯紀錄觀之，被告通話之地點均不在現場附近。又被告
    於丙○○倒廢棄物時，並未在現場，丙○○又將其所倒置之
    廢棄物整平，被查獲之廢棄木材、塑膠、鋼筋等均係少量，
    故被告到現場未發見木材等雜物等語。
三、經查：
(一)、被告乙○○為彰化縣菇類生產合作社人員，向原審法院民事
    執行處標得上開彰化縣花壇鄉○○○段第394─91地號之土
    地後，計畫出租給彰化縣菇類生產合作社作為菇類統一推廣
    衛星農場裁培茹菌中心及菇類美食文化區土地，因向彰化縣
    政府申請簡易水土保持之處理等情，有不動產權利移轉證書
    、彰化縣政府95年6月26日府農工字第0950119075號函、96
    年6月23日府水保字第0960118399號函、「彰化縣推動農業
    經營企業化營造優質產銷環境」96年度細部計畫說明書可憑
    （見偵字第10072號偵查卷第25、26頁、本院卷第29、62頁
    ，均影本）。證人即浦騰工程顧問公司之水土保持技師黃志
    彰於原審法院亦證稱：被告說要作菇寮，要整地，委託伊就
    說上開土地作簡易水土保持計畫及申請。簡易水土保持之內
    容為回填、整地，因上開土地為谷地，所以須作沈砂池，而
    作沈砂池要作一個簡易道路。舖設道路須用土方，砂石級配
    及磚塊是否為土方在水保法沒有限制等語（見原審卷第62頁
    ）。
(二)、被告係以每立方米250元月價格向同案被告丙○○購買磚塊
    土，亦經證人丙○○於原審法院證述屬實（見原審卷第68頁
    ）。被告確有於95年9月25日交付丙○○彰化銀行彰化分行
    面額155850元、95年9月26日期之支票一紙，亦有領款簽收
    單附卷可憑（見警詢卷第14頁）。被告與丙○○分別於第一
    次警詢時，均供稱乙○○係以一立方米250元之價格向丙○
    ○購買土方，且乙○○於被查獲前之95年9月25日即已交付
    上開支票予丙○○。依上開情況審酌，丙○○上開以一立方
    米250元之價格出賣廢棄磚塊土之證詞，可以採信。
(三)、證人即巴黎開發有限公司之負責人丁○○於本院證稱：伊公
    司經營砂石買賣、建築廢棄物清除、建築廢棄物剩餘土石方
    買賣。95年9月間，處理好之建築廢棄物剩餘土石方，伊公
    司買進價格為每立方米60元；賣出時，包括運費、機具費用
    ，每立方米約180元。轉賣之價格須依路程遠近、數量決定
    等語（見本院卷第126頁）。被告以一立方米250元之價格，
    向丙○○購買建築廢棄磚塊，顯然高於市價。
(四)、證人即彰化縣環境保護局稽查隊員許仁哲於偵查中及原審法
    院證稱：在現場查獲有廢磚、廢水泥塊、廢土，夾雜廢塑膠
    、廢木材及鋼筋等營建混合物等語（見偵字第10072號卷第
    33頁、原審卷第64頁），並有許仁哲所拍攝之現場照片8張
    可憑。依許仁哲所拍攝之照片顯示，廢棄磚塊、水泥塊，明
    顯可見者，有靜修國小字樣之紙片一張、鋼筋一條、角材一
    支、塑膠一個，與一般建築廢棄物夾雜有大量廢棄木材、雜
    物之情形不同。
(五)、衡之常情，購買土地供人傾倒廢棄物，必有利得。土地提供
    者，對載運廢棄物傾倒者，不必付費，反可收費得利。本件
    被告向原審法院標得上開土地，擬出租與給彰化縣菇類生產
    合作社作為菇類統一推廣衛星農場裁培菇菌中心及菇類美食
    文化區土地，因委託水土保持技師黃志彰設計，並向彰化縣
    政府申請簡易水土保持之處理。被告因以高於市價之每立方
    米250元價格，向丙○○買進建築土方回填。本案被告並未
    因其所有之上開土地被丙○○載運廢棄物傾倒而獲利，實難
    認被告有提供自己土地，並支付費用請人回填廢棄物之理。
    丙○○雖有以未合法處理之建築廢棄物充作合法處理之建築
    廢棄土方賣與被告乙○○之情形，但此係丙○○個人之行為
    ，與被告無關。
(六)、檢察官另以被告與丙○○之通聯，及96年1月29日之勘驗結
    果作為被告有提供土地回填廢棄物之犯行。惟被告與丙○○
    之通聯，僅能證明其二人有以行動電話通話之事實。因被告
    向丙○○購買廢棄磚塊土，按每立方米250元之價格計費，
    則丙○○載運磚塊土至上開土地回填時，自須通知被告，以
    便計算費用。不能因此認被告有提供土地回填廢棄物之犯意
    。另檢察官96年1月29日勘驗筆錄，記載上開土地設有大門
    ，大門深鎖，一般人無法進入。且基地台代碼為4769，位置
    在彰化市○○路8─2號，因而推論95年9月1日起，被告曾多
    次前往上開土地，並據以認定被告有上開犯行。查被告既已
    申請就上開土地作簡易水土保持，則於該土地週圍設置圍籬
    ，以防他人侵入發生危險，並防止他人傾倒廢棄物，不可因
    此推論被告有上開犯行。另被告為彰化市人，且亦須經常至
    上開土地查看，豈可因其行動電話多次使用上開土地附近之
    基地台，率予認定被告有上開犯行。
四、綜上事證及說明，本院認依現存之證據，不能證明被告有被
    訴提供土地回填廢棄物之犯行。本院又查無其他證據足以證
    明被告有上開犯行，本件被告之犯罪不能證明，應依法為無
    罪之諭知。原審未查，認被告犯行明確，予以論罪科刑，認
    事未洽。被告上訴否認犯罪，其上訴為有理由，應由本院將
    原審判決關於被告乙○○有罪部分撤銷，並自為無罪之判決
    。
據上論斷，應依刑事訴訟法第369條第1項前段、第364條、第301
條第1項，判決如主文。
本案經檢察官甲○○到庭執行職務。
中　　華　　民　　國　　96　　年　　10　　月　　31　　日
            刑事第九庭  審判長法  官  陳  筱  珮
                              法  官  康  應  龍
                              法  官  趙  春  碧
上列正本證明與原本無異。
如不服本判決應於收受送達後十日內向本院提出上訴書狀，其未
敘述上訴之理由者並得於提起上訴後十日內向本院補提理由書（
均須按他造當事人之人數附繕本）。
                              書記官  胡  美  娟
中　　華　　民　　國　　96　　年　　11　　月　　1 　　日
